【裁判字號】    95,上易,47
【裁判日期】    950404
【裁判案由】    侵占
【裁判全文】
臺灣高等法院臺南分院刑事判決   九十五年度上易字第四七號
上訴人
即被告  甲○○
上列上訴人因侵占案件，不服臺灣雲林地方法院九十四年度易字
第四九五號中華民國九十四年十二月二十七日第一審判決（起訴
案號：臺灣雲林地方法院檢察署九十四年度發查偵字第二一九號
），提起上訴，本院判決如下：
    主    文
上訴駁回。
    事    實
一、甲○○係雲林縣斗六市○○路四五二號政泰建材股份有限公
    司（下稱政泰公司）之業務員，負責送貨及收取貨款等業務
    ，為從事業務之人。竟於任職期間，因缺錢花用，基於意圖
    為自己不法所有之概括犯意，連續於民國（下同）九十四年
    四月九日及同年四月二十六日，將向政泰公司之客戶李春貴
    所收取因業務上而持有之貨款新臺幣（下同）二萬零五百元
    、三萬一千元（共計五萬一千五百元）予以挪用侵占入己，
    並於不詳時、地，以一千元之代價向姓名年籍不詳綽號「老
    李」之友人調借合作金庫中壢分行支票號碼KK0000000號、
    票面金額五萬五千元、發票人為朱盛福之支票一紙，取得該
    支票後於九十四年五月四日繳回政泰公司，資以搪塞，嗣經
    政泰公司於同年六月十日提示上開支票遭退票始查悉上情。
二、案經政泰公司訴由臺灣雲林地方法院檢察署檢察官偵查起訴
    。
    理    由
一、上揭犯罪事實，業據上訴人即被告甲○○坦承不諱，核與告
    訴人政泰公司之告訴代理人乙○○於警詢時證述之情節相符
    ，復有被告簽名之收據二紙、支票一紙附卷可稽，被告自白
    與事實相符，本件事證明證，被告犯行堪以認定。
二、核被告所為，係犯刑法第三百三十六條第二項業務侵占罪。
    先後二次侵占犯行，時間緊接，犯罪構成要件相同，顯係出
    於概括之犯意為之，為連續犯，應依刑法第五十六條規定論
    以一罪，並加重其刑。被告用以繳回政泰公司之支票一紙，
    係被告以一千元之代價向姓名年籍不詳綽號「老李」友人調
    借取得，業據被告於原審審理時供述明確（見一審卷第三十
    三頁），起訴意旨未記載該支票係被告以一千元代價取得，
    補充記載如上，附此敘明。原審審酌被告因缺錢花用侵占業
    務上所持有之款項、侵占之次數、金額、所造成告訴人公司
    財產上之損害、及尚未賠償告訴人公司，暨犯後坦承犯行之
    態度等一切情狀，適用刑法第五十六條、第三百三十六條第
    二項、罰金罰鍰提高標準條例第一條前段，量處有期徒刑柒
    月。本院經核原判決認事用法，均無不合，量刑亦屬妥適。
    被告上訴意旨，指摘原判決量刑過重，為無理由，應予駁回
    。至告訴人另指被告於九十三年六月二十一日及六月三十日
    侵占客戶款項三十萬三千元及十七萬元乙節，並未據起訴，
    告訴代理人到庭亦僅稱供法院參考而已，且並無積極證據足
    以證明與起訴部分，係本於同一之概括犯意所為，爰不予審
    究，併予敘明。
四、據上論斷，應依刑事訴訟法第三百六十八條，判決如主文。
本案經檢察官江守權到庭執行職務。
中    華    民    國    95    年    4     月    4     日
            刑事第一庭審判長法官  黃  崑  宗
                            法官  王  明  宏
                            法官  蔡  長  林
以上正本證明與原本無異。
不得上訴。
                          書記官  李  培  薇
中    華    民    國    95    年    4     月    4     日
附錄本案論罪科刑法條全文：
刑法第三百三十六條第二項：
  對於業務上所持有之物，犯前條第一項之罪者，處六月以上五
年以下有期徒刑，得併科三千元以下罰金。


司法院資訊處製作；財團法人民間司法改革基金會備份。
